【裁判字號】    98,易,3342
【裁判日期】    990226
【裁判案由】    竊盜
【裁判全文】
臺灣臺北地方法院刑事判決              98年度易字第3342號
公  訴  人  臺灣臺北地方法院檢察署檢察官
被      告  甲○○
上列被告因竊盜案件，經檢察官提起公訴（98年度偵字第25914
號），本院判決如下：
    主  文
甲○○共同踰越牆垣竊盜，累犯，處有期徒刑柒月。又共同踰越
門扇竊盜，累犯，處有期徒刑捌月。應執行有期徒刑拾月。
    事  實
一甲○○前於民國94年間，因傷害案件，經本院以94年度易字第
  1760號判決判處有期徒刑4 月，再以96年度聲減字第1922號裁
  定減刑為有期徒刑2 月，96年10月22日縮刑期滿執行完畢。竟
  又與真實姓名年籍均不詳綽號「太白」之成年男子共同基於意
  圖為自己不法所有之犯意聯絡，於98年9 月7 日上午9 點左右
  ，前往甲○○曾任職位於臺北縣新店市○○路○ 段123 號之1
  之苗盛工程有限公司（下稱苗盛公司），由甲○○在外把風，
  太白則攀越圍牆，進入該公司未上鎖之貨櫃屋內竊得電腦1 部
  （價值約新臺幣（下同）3 萬元）、奇美液晶電腦螢幕1 部（
  價值約1 萬元）後離去。復與「太白」共同基於意圖為自己不
  法所有之犯意聯絡，於98年9 月18日凌晨零時30分左右，再度
  前往苗盛公司，由太白在外把風，甲○○則攀越未上鎖之窗戶
  ，進入該公司辦公室內，竊得三星白色數位相機1 部（價值約
  8000元）、行動電話3 支、黃金套幣1 套、現金500 多元後離
  去。嗣經苗盛公司經理乙○○發覺財物遭竊，調閱監視器畫面
  檢視，始悉上情。
二案經乙○○訴由臺北縣政府警察局新店分局報請臺灣臺北地方
  法院檢察署檢察官偵查起訴。
    理  由
一被告以外之人於審判外之言詞或書面陳述，除法律有規定者外
  ，不得作為證據，刑事訴訟法第159 條第1 項固有明文；惟被
  告以外之人於審判外之陳述，雖不符同法第159 條之1 至之4
  規定，而經當事人於審判程序同意作為證據，法院審酌該言詞
  陳述或書面陳述作成時之情況，認為適當者，亦得為證據。又
  當事人、代理人或辯護人於法院調查證據時，知有第159 條第
  1 項不得為證據之情形，而未於言詞辯論終結前聲明異議者，
  視為有前項之同意，同法第159 條之5 亦定有明文。本件公訴
  人及被告甲○○於本院準備程序及審判程序中對於本院所引用
  之供述及非供述證據之證據能力均表示沒有爭執，且迄於言詞
  辯論終結前未聲明異議。經審酌本院所引用之供述及非供述證
  據資料作成時之情況，核無違法取證或其他瑕疵，認為以之作
  為證據為適當，均得做為證據。
二認定事實所憑之證據及理由：前述事實，除據被告甲○○於本
  院審理時自白外，並有臺北縣政府警察局新店分局住宅竊盜現
  場勘察紀錄表、臺北縣政府警察局新店分局頂城派出所發生竊
  盜案件紀錄表、數位相機包裝影本、監視器翻拍畫面8 張、被
  告之履歷表等可證，且與證人即被害人乙○○之證述相符，足
  以擔保被告自白之真實性，本件證據明確，已可證明被告有事
  實欄所載2 次竊盜犯行，應依法論科。
三論罪科刑之依據：核被告所為，均係犯刑法第321 條第1 項第
  2 款踰越安全設備竊盜罪，其與「太白」相互間有犯意聯絡及
  行為分擔，為共同正犯。其先後2 次竊盜犯行犯意各別，應分
  論併罰之。又被告曾有如事實欄所述之犯罪科刑執行完畢情形
  ，有臺灣高等法院被告前案紀錄表1 份可參，其等受有期徒刑
  執行完畢後，於5 年內因故意再犯有期徒刑以上之本罪，為累
  犯，依法加重其刑。本院審酌被告正值青年，不思謀求正當工
  作換取報酬，反而以竊取他人財物之方法獲得金錢，但念其事
  後坦承犯行，竊得之財物價值合計約5 、6 萬元，尚屬非鉅等
  一切情狀，分別量處如主文所示之刑，並定其應執行之刑。
四適用之法條：刑事訴訟法第284 條之1 、第299 條第1 項前段
  ，刑法第28條、第321 條第1 項第2 款、第47條第1 項、第51
  條第5 款。
本案經檢察官沈志成到庭執行職務
中    華    民    國    99    年    2     月    26    日
                  刑事第15庭  法  官  邱蓮華
上正本證明與原本無異。
如不服本判決應於收受送達後10日內向本院提出上訴書狀，並應
敘述具體理由；其未敘述上訴理由者，應於上訴期間屆滿後20日
內向本院補提理由書（均須按他造當事人之人數附繕本）「切勿
逕送上級法院」。告訴人或被害人如對於本判決不服者，應具備
理由請求檢察官上訴，其上訴期間之計算係以檢察官收受判決正
本之日期為準。
                              書記官  葉宜玲
中    華    民    國    99    年    2     月    26    日
附錄論罪科刑法條
刑法第320條
意圖為自己或第三人不法之所有，而竊取他人之動產者，為竊盜
罪，處5 年以下有期徒刑、拘役或500 元以下罰金。
意圖為自己或第三人不法之利益，而竊佔他人之不動產者，依前
項之規定處斷。
前二項之未遂犯罰之。
刑法第321條
犯竊盜罪而有左列情形之一者，處6 月以上、5 年以下有期徒刑
：
一於夜間侵入住宅或有人居住之建築物、船艦或隱匿其內而犯之
  者。
二毀越門扇、牆垣或其他安全設備而犯之者。
三攜帶兇器而犯之者。
四結夥3人以上而犯之者。
五乘火災、水災或其他災害之際而犯之者。
六在車站或埠頭而犯之者。
前項之未遂犯罰之。

司法院資訊處製作；財團法人民間司法改革基金會備份。
